【裁判字號】    95,易,179
【裁判日期】    950825
【裁判案由】    毒品危害防制條例
【裁判全文】
臺灣宜蘭地方法院刑事判決               95年度易字第179號
公  訴  人  臺灣宜蘭地方法院檢察署檢察官
被      告  甲○○
上列被告因毒品危害防制條例案件，經檢察官提起公訴（95年度
毒偵字第457號），及移送併辦（95年度毒偵字第691號），被告
於本院準備程序為有罪之陳述，經合議庭裁定由受命法官依簡式
審判程序獨任審理，判決如下：
    主  文
甲○○施用第二級毒品，處有期徒刑柒月。扣案安非他命肆包毛
重伍點柒參公克、壹包毛重伍點壹伍公克沒收銷燬；前開安非他
命包裝袋計伍只、吸食器計貳組沒收。
    事  實
一、甲○○前因施用毒品案件，經本院裁定執行觀察、勒戒後，
    認無繼續施用毒品傾向，由臺灣宜蘭地方法院檢察署檢察官
    於民國93年11月19日以93年度毒偵字第593號為不起訴處分
    確定，並於同日執行完畢釋放。復因施用毒品案件，經本院
    於95年2月8日以95年度羅簡字第31號判決判處有期徒刑6月
    後，於95年2月21日收受判決書，於95年3月23日確定。詎於
    收受該案判決書後仍不知戒除毒癮，於五年內復基於反覆施
    用第二級毒品安非他命（以下簡稱安非他命）之單一行為決
    意，自95年3月中旬某日（公訴人誤植為95年2月29日）起至
    95年7月23或24日左右晚間某時止，分別在宜蘭縣冬山鄉某
    處、其原位於宜蘭縣羅東鎮○○路263號4樓之1租屋處，使
    用自製簡易吸食器，以每星期施用2至3次之頻率反覆多次施
    用安非他命。甲○○於95年4月11日下午11時10分許，在宜
    蘭縣壯圍鄉公館國小前為警查獲，並扣得安非他命4包毛重
    5.73公克、吸食器1組（起訴書漏載吸食器1組），其後經採
    驗尿液結果呈安非他命陽性反應；於95年7月11日下午11時
    50分許，在其原位於宜蘭縣羅東鎮○○路263號4樓之1租屋
    處為警查獲，並扣得安非他命1包毛重5.15公克、吸食器1組
    ，其後經採驗尿液結果呈安非他命陽性反應。
二、案經宜蘭縣警察局礁溪分局報請臺灣宜蘭地方法院檢察署檢
    察官偵查起訴暨宜蘭縣警察局羅東分局報請同署檢察官移送
    併案審理。
    理  由
一、上開犯罪事實，業據被告甲○○於本院審理時坦承不諱，且
    被告2次為警所採之尿液，經送慈濟大學濫用藥物檢驗中心
    檢驗結果，均呈現安非他命陽性反應，有該中心出具之檢驗
    總表2紙附卷可按。又查，被告於95年4月11日下午11時10分
    許，在宜蘭縣壯圍鄉公館國小前為警查獲時，並扣得白色晶
    體4包毛重5.73公克、吸食器1組；於95年7月11日下午11時
    50分許，在其原位於宜蘭縣羅東鎮○○路263號4樓之1租屋
    處為警查獲，亦扣得白色晶體1包毛重5.15公克、吸食器1組
    ，而前開白色晶體計5包，業據被告自承係毒品安非他命，
    且於上述時間2次為警查獲後，經採集其尿液送鑑定之結果
    ，均呈安非他命陽性反應，已如前述，足認確係毒品安非他
    命。是可見被告自承確曾反覆多次施用安非他命之陳述，應
    與事實相符，堪以認定。再查，被告前因施用毒品案件，經
    本院裁定執行觀察、勒戒後，認無繼續施用毒品傾向，由臺
    灣宜蘭地方法院檢察署檢察官於93年11月19日以93年度毒偵
    字第593號為不起訴處分確定，並於同日執行完畢釋放。復
    因施用毒品案件，經本院於95年2月8日以95年度羅簡字第31
    號判決判處有期徒刑6月，於95年2月21日收受判決書，於95
    年3月23日確定等情，有卷附不起訴處分書、本院95年度羅
    簡字第31號一案偵審全卷、臺灣高等法院被告前案紀錄表1
    份可佐，其於五年內復為本件施用安非他命之犯行，洵堪認
    定，本件事證明確，應依法論科。
二、核被告所為，係犯毒品危害防制條例第10條第2項之施用第
    二級毒品罪；其施用毒品時持有第二級毒品之行為，為施用
    毒品之當然行為，屬吸收關係，不必另論持有毒品犯行。又
    查，被告前曾經觀察、勒戒及刑之宣告，有前開前案紀錄表
    1份可佐，仍無法自拔，再度施用安非他命多次，顯見已吸
    食成癮，被告確係有施用毒品之依賴性，其反覆成習之施用
    ，在行為概念上，應評價認係包括一罪之集合犯，較符合社
    會通念及刑法學理；起訴書認被告各次施用毒品犯行間，乃
    係成立連續犯，容有誤會，應予指明。公訴人雖僅起訴被告
    施用安非他命至95年4月10日晚間8時許止之犯行，然檢察官
    就犯罪事實一部起訴者，其效力及於全部，本件被告於上開
    時間外施用安非他命之犯罪事實，與起訴事實有包括一罪之
    集合犯關係，已如前述，本院自應就屬於包括一罪之其餘犯
    行，包括公訴人移送併辦部分，一併加以裁判，附此敘明。
    被告行為後，刑法業於94年2月2日經總統以華總一義字第
    09400014901號令修正公布，並於95年7月1日施行（下稱新
    刑法，修正前刑法下稱舊刑法），復參酌最高法院95年5月
    23日刑事庭第8次會議決議，新刑法第2條第1項之規定，係
    規範行為後法律變更所生新舊法律比較適用之準據法，於新
    刑法施行後，應適用新刑法第2條第1項之規定，為「從舊從
    輕」之比較，又新刑法第11條之規定，係將刑法以外之其他
    刑事特別法有「刑罰」及「保安處分」之「法律」之情形，
    明確規範其適用原則，均不涉及行為人罪刑之結果，應無新
    舊法比較之問題。另行為後須法律有變更，才有新舊法之比
    較，本件被告自95年3月中旬某日起至95年7月23日或24日晚
    間某時許止反覆多次施用毒品之行為，既屬跨連新舊刑法施
    用毒品之一個集合行為，其行為終了在新刑法施行後，即不
    生新舊法比較及從輕原則問題，應予敘明（參見林鈺雄著，
    「跨連新舊法之施用毒品行為－兼論行為單數與集合犯、接
    續犯概念之比較－，臺灣本土法學雜誌第84期，第141頁以
    下」）。本院審酌被告前即曾因施用毒品經觀察、勒戒及刑
    之宣告，已如前述，卻再度施用毒品，顯然毫無戒除毒品之
    決心，惟念被告之施用毒品犯行，乃屬對其自身健康之戕害
    行為，對社會所造成之損害尚非直接，但被告曾於本案審理
    期間逃匿，經通緝後始行到案等一切情狀，量處如主文所示
    之刑。扣案安非他命4包毛重5.73公克、1包毛重5.15公克，
    應依毒品危害防制條例第18條第1項前段規定沒收銷燬；前
    開安非他命包裝袋計5只、吸食器2組，為被告所有，並供其
    犯罪所用，業據被告供明在卷，爰依刑法第38條第1項第2款
    規定沒收之。
據上論斷，應依刑事訴訟法第273條之1第1項、第299條第1項前
段，毒品危害防制條例第10條第2項、第18條第1項前段，刑法第
2條第1項、第11條前段、第38條第1項第2款，判決如主文。
本案經檢察官陳嘉瑜到庭執行職務。
中    華    民    國    95    年    8     月    25    日
                  刑事第四庭法  官    郭淑珍
以上正本證明與原本無異。
如不服本判決應於收受本判決後10日內向本院提出上訴書狀，其
未敘述上訴理由者，並得於提起上訴後10日內向本院補提理由書
狀(均須按他造當事人之人數附繕本)「切勿逕送上級法院」。
                            書記官    林秀麗
中    華    民    國    95    年    8     月    28    日
附錄法條：
毒品危害防制條例第10條第2項
施用第二級毒品者，處3年以下有期徒刑。


司法院資訊處製作；財團法人民間司法改革基金會備份。
